# 股权收购

提问人：长 安梧桐 时间：2021-01-17 13:33:03
请教陈老师，甲公司 2019 年增资扩股， 5 个股东认缴了新增注册资本，协议约定从评估基准日到新增资本金全部到账的过渡期间损益归老股东，同时约定了出资时间。有 4 个股东在年中资本已经按照出资时间要求全部到账，一个股东没有按照协议要求的出资时间出资，该股东在要求时间内出资了一部分，剩余到年末资金出资到位。
我想咨询的问题是：因为约定过渡期损益归老股东，过渡期的期间怎样界定，是从评估基准日到按照协议要求的时间（ 4 个股东全部按协议要求时间出资），还是界定为从评估基准日到违约股东最后一笔资金到位的期间。

回答人：chenyiwei
这是法律问题，首先应要求合同各方就此问题予以进一步明确（例如签订补充协议），或者咨询律师意见。不论你是企业会计人员还是审计师，都不能根据自己的理解擅自作出判断和处理。